---
title: "Stroop analysis"
author: "Guillermo Montero-Melis"
date: '`r as.character(format(Sys.Date(), format="%d/%m/%Y"))`'
output: html_document
---

```{r setup, include=FALSE}
knitr::opts_chunk$set(echo = FALSE)
library(knitr)
library(dplyr)
library(ggplot2)
```

```{r}

# guille
d <- read.csv("data/stroop_red-green-blue_spa__2018_Dec_08_2233.csv")
d <- d[! is.na(d$trials.thisRepN), ]
d <- d %>% 
  select(text : congruent, trials.thisRepN : participant) %>%
  rename(block = trials.thisRepN, trial = trials.thisN, 
         correct_resp = resp.corr, RT = resp.rt)
# order levels for plotting
d$letterColor <- factor(d$letterColor, levels = c("red", "green", "blue"))
# head(d)
```

Intro
====

Estos son los datos de 
**`r unique(d$participant)`**, el día
`r unique(d$date)`.

Hay `r nrow(d)` observaciones (sin contar con la práctica del principio).


Limpiar los datos
==============

Distribución de los tiempos de reacción (RTs):

```{r, message=FALSE}
ggplot(d, aes(x = RT)) + geom_histogram()
```

Un resumen de los RTs:

```{r}
summary(d$RT)
```


```{r}
# remove observations more than 2.5 SD from the mean or below 100 ms
outlier_id <- d$RT > mean(d$RT) + 2.5 * sd(d$RT) |
  d$RT < 0.1
```

Hay `r sum(outlier_id)` observaciones extremas que quitamos (más de 2.5 desviaciones
típicas de la media, que era de `r round(mean(d$RT),2)` segundos).

```{r}
d[outlier_id,] %>% 
  select(text, letterColor, correct_resp, RT) %>%
  kable(digits = 2)
```

```{r}
d <- d[! outlier_id, ]
```


Visualizar los resultados
========================

Errores
-------

```{r}
d %>% group_by(letterColor, congruent) %>%
  summarise(Accuracy = mean(correct_resp)) %>% kable
```


```{r}
d %>% 
  group_by(letterColor, congruent) %>%
  summarise(Accuracy = mean(correct_resp)) %>% 
  ggplot(aes(x = congruent, y = Accuracy, colour = letterColor)) +
  geom_jitter(height = 0, width = .1, size = 4) +
  ylim(0, 1)
```



Tiempo de reacción (RT)
--------------------

Comparar tiempo de reacción en la condición congruente (*congr*) vs 
incongruente (*incongr*):

```{r}
ggplot(d, aes(x = congruent, y = RT, colour = letterColor)) +
  geom_jitter(height = 0, width = .1) +
  ylim(0, max(d$RT)) +
  geom_smooth(aes(x = as.numeric(congruent)), method = "lm") +
  facet_grid(. ~ letterColor)
```

### Cambios a lo largo del experimento

Aquí cada 12 pruebas se consideran un bloque, de manera que podemos ver
si los tiempos han ido acelerando o decelerando a lo largo del experimento.

Primero la tendencia general:

```{r}
d %>% 
  group_by(congruent, block) %>%
  summarise(mean_RT = mean(RT)) %>% 
  ggplot(aes(x = block, y = mean_RT, linetype = congruent, 
             shape = congruent)) +
  geom_jitter(height = 0, width = .1, size = 2) +
  geom_smooth(method = "lm", se = TRUE)
```

Luego, dividiéndo los bloques por color:

```{r, fig.width = 10}
d %>% 
  group_by(letterColor, congruent, block) %>%
  summarise(mean_RT = mean(RT)) %>% 
  ggplot(aes(x = block, y = mean_RT, colour = letterColor,
             linetype = congruent, shape = congruent)) +
  geom_jitter(height = 0, width = .1, size = 2) +
  geom_smooth(method = "lm", se = FALSE) +
  facet_grid(. ~ letterColor)
```

